---
title: "VarImpPenCont"
author: "Daniela Moleiro"
date: "27 de Março de 2018"
output: 
  pdf_document: 
    latex_engine: lualatex
header-includes:
  - \usepackage{color}
---

```{r setup, include=FALSE}
knitr::opts_chunk$set(echo = FALSE)
```

#**RESULTADOS DA FUNÇÃO "varImpPenCont"**
```{r varImpPenBi, echo=FALSE, cache=FALSE, include=FALSE, results=FALSE, warning=FALSE, comment=FALSE, warning=FALSE}
library(VarImp)
list6<-varImpPenCont(mtcars, class=6)
```

##\color{blue}**MODELO LASSO:**\color{black}

###**As variáveis que constituem o modelo são:**  
```{r, echo=FALSE}
list6[[1]]$Variaveis_Coeficientes
```

&nbsp;

**O valor do lambda.min é de:**
`r list6[[1]]$lambda.min`

**O valor do lambda.1se é de:**
`r list6[[1]]$lambda.1se`

&nbsp;

##\color{blue}**MODELO ELASTIC NET:**\color{black}

###**As variáveis que constituem o modelo são:**
```{r, echo=FALSE}
list6[[2]]$Variaveis_Coeficientes
```

&nbsp;

##\color{blue}**MODELO RIDGE REGRESSION:**\color{black}

###**As variáveis que constituem o modelo são:**
```{r, echo=FALSE}
list6[[3]]$Variaveis_Coeficientes
```

&nbsp;

**O valor do lambda.min é de:**
`r list6[[3]]$lambda.min`

**O valor do lambda.1se é de:**
`r list6[[3]]$lambda.1se`

&nbsp;
