---
title: "VarImpPenBi"
author: "Daniela Moleiro"
date: "27 de Março de 2018"
output: 
  pdf_document: 
    latex_engine: lualatex
  header-includes:
  - \usepackage{color}
---

```{r setup, include=FALSE}
knitr::opts_chunk$set(echo = FALSE)
```

#**RESULTADOS DA FUNÇÃO "varImpPenBi"**
```{r varImpPenBi, echo=FALSE, cache=FALSE, include=FALSE, results=FALSE, warning=FALSE, comment=FALSE, warning=FALSE}
library(VarImp)
list5<-varImpPenBi(npk, class=2)
```

##\color{blue}**MODELO LASSO:**\color{black}

###**As variáveis que constituem o modelo são:**  
```{r, echo=FALSE}
list5[[1]]$Variaveis_Coeficientes
```

&nbsp;

**O valor do lambda.min é de:**
`r list5[[1]]$lambda.min`

**O valor do lambda.1se é de:**
`r list5[[1]]$lambda.1se`

&nbsp;

###**A matriz de confusão e as estatísticas obtidas a partir da mesma são:**
```{r, echo=FALSE}
list5[[1]]$Matriz_Confusao
```

&nbsp;

**A percentagem da área da curva ROC é de:**
`r list5[[1]]$Area_CurvaROC$auc[1]*100`%


##\color{blue}**MODELO ELASTIC NET:**\color{black}

###**As variáveis que constituem o modelo são:**
```{r, echo=FALSE}
list5[[2]]$Variaveis_Coeficientes
```

&nbsp;

**O valor do lambda.min é de:**
`r list5[[2]]$lambda.min`

**O valor do lambda.1se é de:**
`r list5[[2]]$lambda.1se`

&nbsp;

###**A matriz de confusão e as estatísticas obtidas a partir da mesma são:**
```{r, echo=FALSE}
list5[[2]]$Matriz_Confusao
```

&nbsp;

**A percentagem da área da curva ROC é de:**
`r list5[[2]]$Area_CurvaROC$auc[1]*100`%

&nbsp;

##\color{blue}**MODELO RIDGE REGRESSION:**\color{black}

###**As variáveis que constituem o modelo são:**
```{r, echo=FALSE}
list5[[3]]$Variaveis_Coeficientes
```

&nbsp;

**O valor do lambda.min é de:**
`r list5[[3]]$lambda.min`

**O valor do lambda.1se é de:**
`r list5[[3]]$lambda.1se`

&nbsp;

###**A matriz de confusão e as estatísticas obtidas a partir da mesma são:**
```{r, echo=FALSE}
list5[[3]]$Matriz_Confusao
```

&nbsp;

**A percentagem da área da curva ROC é de:**
`r list5[[3]]$Area_CurvaROC$auc[1]*100`%

