---
#
title: "VarImpGaussian"
author: "Daniela Moleiro"
date: "27 de Março de 2018"
output: 
  pdf_document: 
    latex_engine: lualatex
  header-includes:
  - \usepackage{color}
---

```{r setup, include=FALSE}
knitr::opts_chunk$set(echo = FALSE)
```

#**RESULTADOS DA FUNÇÃO "varImpGaussian"**
```{r varImpGaussian, echo=FALSE, cache=FALSE, include=FALSE, results=FALSE, warning=FALSE, comment=FALSE, warning=FALSE}
library(VarImp)
list2<-varImpGaussian(npk, class=5)
```

##\color{blue}**MODELO FORWARD:**\color{black}

###**As variáveis que constituem o modelo são:**  
```{r, echo=FALSE}
list2[[1]]$Variaveis_Coeficientes
```
&nbsp;

**O valor do AIC é:**
`r list2[[1]]$AIC`

**A média dos resíduos é:**
`r list2[[1]]$Media_Residuos`

**O desvio padrão dos resíduos é:**
`r list2[[1]]$DesvioPadrao_Residuos`

**O valor do RMSE é:**
`r list2[[1]]$RMSE`

##\color{blue}**MODELO BACKWARD:**\color{black}

###**As variáveis que constituem o modelo são:**
```{r, echo=FALSE}
list2[[2]]$Variaveis_Coeficientes
```

&nbsp;

**O valor do AIC é:**
`r list2[[2]]$AIC`

**A média dos resíduos é:** 
`r list2[[2]]$Media_Residuos`

**O desvio padrão dos resíduos é:** 
`r list2[[2]]$DesvioPadrao_Residuos`

**O valor do RMSE é:**
`r list2[[2]]$RMSE`

##\color{blue}**MODELO BOOTH:**\color{black}

###**As variáveis que constituem o modelo são:**
```{r, echo=FALSE}
list2[[3]]$Variaveis_Coeficientes
```

&nbsp;

**O valor do AIC é:**
`r list2[[3]]$AIC`

**A média dos resíduos é:**
`r list2[[3]]$Media_Residuos`

**O desvio padrão dos resíduos é:**
`r list2[[3]]$DesvioPadrao_Residuos`

**O valor do RMSE é:**
`r list2[[3]]$RMSE`
