---
#
title: "VarImpBin"
author: "Daniela Moleiro"
date: "27 de Março de 2018"
output: 
  pdf_document: 
    latex_engine: lualatex
  header-includes:
  - \usepackage{color}
---
```{r setup, include=FALSE}
knitr::opts_chunk$set(echo = FALSE)
```


```{r varImpBin, echo=FALSE, cache=FALSE, include=FALSE, results=FALSE, warning=FALSE, comment=FALSE, warning=FALSE}
library(VarImp)
Puromycin$state<-ifelse(Puromycin$state=="treated",0,1) 
list1<-varImpBin(Puromycin, 3)
```
#**RESULTADOS DA FUNÇÃO "varImpBin"**

##\color{blue}**MODELO FORWARD:**\color{black}

###**As variáveis que constituem o modelo são:**  
```{r, echo=FALSE}
list1[[1]]$Variaveis_Coeficientes
```
&nbsp;

**O valor do AIC é:**
`r list1[[1]]$AIC`

**A média dos resíduos é:**
`r list1[[1]]$Media_Residuos`

**O desvio padrão dos resíduos é:**
`r list1[[1]]$DesvioPadrao_Residuos`


###**A matriz de confusão e as estatísticas obtidas a partir da mesma são:**
```{r, echo=FALSE}
list1[[1]]$Estatisticas_MatrizConfusao
```

&nbsp;

**A percentagem da área da curva ROC é de:**
`r list1[[1]]$Area_curvaROC*100`%


##\color{blue}**MODELO BACKWARD:**\color{black}

###**As variáveis que constituem o modelo são:**
```{r, echo=FALSE}
list1[[2]]$Variaveis_Coeficientes
```

&nbsp;

**O valor do AIC é:**
`r list1[[2]]$AIC`

**A média dos resíduos é:** 
`r list1[[2]]$Media_Residuos`

**O desvio padrão dos resíduos é:** 
`r list1[[2]]$DesvioPadrao_Residuos`


###**A matriz de confusão e as estatísticas obtidas a partir da mesma são:**
```{r, echo=FALSE}
list1[[2]]$Estatisticas_MatrizConfusao
```

&nbsp;

**A percentagem da área da curva ROC é de:**
`r list1[[2]]$Area_curvaROC*100`%


##\color{blue}**MODELO BOOTH:**\color{black}

###**As variáveis que constituem o modelo são:**
```{r, echo=FALSE}
list1[[3]]$Variaveis_Coeficientes
```

&nbsp;

**O valor do AIC é:**
`r list1[[3]]$AIC`

**A média dos resíduos é:**
`r list1[[3]]$Media_Residuos`

**O desvio padrão dos resíduos é:**
`r list1[[3]]$DesvioPadrao_Residuos`


###**A matriz de confusão e as estatísticas obtidas a partir da mesma são:**
```{r, echo=FALSE}
list1[[3]]$Estatisticas_MatrizConfusao
```

&nbsp;

**A percentagem da área da curva ROC é de:**
`r list1[[3]]$Area_curvaROC*100`%
